臺灣士林地方法院民事裁定
111年度補字第646號
原      告  李聰賢
訴訟代理人  鄭敦宇律師
被      告  蔡起宏
上列當事人間請求履行契約等事件，本院裁定如下：
    主  文
原告應於本裁定送達後五日內，繳納裁判費新臺幣肆萬壹仟柒佰
捌拾捌元，逾期未補正，即駁回原告之訴。
    理  由
一、按訴訟標的之價額，由法院核定。核定訴訟標的之價額，以
    起訴時之交易價額為準；無交易價額者，以原告就訴訟標的
    所有之利益為準。以一訴主張數項標的者，其價額合併計算
    之。以一訴主張數項標的者，其價額合併計算之。但所主張
    之數項標的互相競合或應為選擇者，其訴訟標的價額，應依
    其中價額最高者定之。以一訴附帶請求其孳息、損害賠償、
    違約金或費用者，不併算其價額。民事訴訟法第77條之1第1
    項、第2項、第77條之2定有明文。
二、經查：
　㈠原告主張兩造於民國110年5月13日就新北市○○區○○○段000地
    號（權利範圍：1/5），及坐落其上同段797建號建物（門牌
    號碼：新北市○○區○○街0巷000○0號2樓，與前開土地合稱：
    系爭房地）簽訂不動產買賣契約(下稱系爭契約），約定買
    賣價金為新臺幣（下同）412萬元，且為保障買賣契約之履
    行，兩造同意先將價金存入台新國際商業銀行（下稱台新銀
    行）受託信託財產專戶，由合泰建築經理股份有限公司（下
    稱合泰公司）辦理價金履約保證事宜，惟原告已於110年5月
    11日交付系爭房地予被告，至今尚未取得買賣價金等語，並
    聲明：⒈被告應同意原告領取合泰公司向台新銀行建北分行
    申設帳號00000-000000000、戶名台新銀行受託信託財產專
    戶（下稱系爭專戶）內之賣得價金新臺幣412萬元；⒉被告應
    賠償原告自110年5月13日起，至完成前項聲明給付之時止，
    按日2,060元計算之違約金。
　㈡原告訴之聲明第1項係請求被告同意合泰公司撥付系爭專戶41
    2萬元予原告領取，是原告如獲勝訴所得之利益為412萬元，
    訴訟標的價額核定為412萬元。至原告訴之聲明第2項係因被
    告遲延給付購屋款而請求其給付違約金，為聲明第1項之附
    帶請求，依民事訴訟法第77條之2第2項規定，不併算其價額
    。準此，本件訴訟標的價額核定為412萬元，應徵第一審裁
    判費4萬1,788元。茲依民事訴訟法第249條第1項但書之規定
    ，限原告於收受本裁定5日內補繳，逾期不繳，即駁回其訴
    。
三、爰裁定如主文。
中　　華　　民　　國　　111 　年　　9 　　月　　14　　日
                  民事第二庭　法  官  蔡子琪
以上正本係照原本作成。
如對本裁定關於核定訴訟標的價額部分抗告，應於裁定送達後10
日內向本院提出抗告狀，並繳納抗告費新臺幣1,000 元；關於命
補繳裁判費部分，不得抗告。
中　　華　　民　　國　　111 　年　　9 　　月　　14　　日
                              書記官  周苡彤